【裁判字號】    99,交易,55
【裁判日期】    990312
【裁判案由】    公共危險
【裁判全文】
臺灣桃園地方法院刑事判決              99年度交易字第55號
公  訴  人  臺灣桃園地方法院檢察署檢察官
被      告  甲○○
上列被告因公共危險案件，經檢察官聲請以簡易判決處刑（98年
度撤緩偵字第296 號），本院認不宜以簡易處刑，改依通常程序
，判決如下：
    主  文
本件公訴不受理。
    理    由
一、本件聲請簡易判決處刑意旨略以：被告甲○○於民國97年8
    月21日晚間10時許，在桃園縣中壢市○○○路海港餐廳處，
    飲用啤酒約4 瓶後，已達不能安全駕駛動力交通工具之程度
    ，仍騎乘車牌號碼IUX-341 號重型機車上路。嗣於翌（22）
    日凌晨0 時許，行經桃園縣中壢市○○路與元化路口處，為
    警查獲，測得呼氣酒精濃度為每公升0.61毫克。因認被告涉
    犯刑法第185條之3之公共危險罪嫌。
二、按檢察官聲請以簡易判決處刑之案件，經法院認有刑事訴訟
    法第451 條之1 第4 項但書所定之情形者，應適用通常程序
    審判之，刑事訴訟法第452 條定有明文。本件經檢察官就被
    告涉犯刑法第185 條之3 公共危險罪嫌聲請簡易判決處刑，
    經本院認合於刑事訴訟法第451 條之1 第4 項但書第3 款之
    情形，應改依通常程序審理，合先敘明。
三、次按起訴之程序違背規定者，應諭知不受理之判決，並得不
    經言詞辯論為之，刑事訴訟法第303 條第1 款、第307 條定
    有明文。又刑事訴訟法上之送達，係指法院或檢察官對當事
    人或其他訴訟關係人，依照一定之方式或程序，將訴訟文書
    ，交付與該應受送達之人收受，並使之知悉訴訟文書內容之
    訴訟行為而言。被告於緩起訴期間內，有刑事訴訟法第253
    條之3 第1 項各款情形之一者，檢察官得依職權或依告訴人
    之聲請撤銷原處分，繼續偵查或起訴；檢察官依刑事訴訟法
    第253 條之3 規定為撤銷緩起訴，應製作處分書敘述其處分
    之理由，並應以正本送達於告訴人、告發人、被告及辯護人
    ；被告接受撤銷緩起訴處分書後，得於7 日內以書狀敘述不
    服之理由，經原檢察官向直接上級法院檢察署檢察長或檢察
    總長聲請再議，刑事訴訟法第253 條之3 第1 項、第255 條
    第1 項、第2 項、第256 條之1 第1 項分別定有明文。是被
    告經檢察官為緩起訴處分確定者，於緩起訴期間內，檢察官
    於符合刑事訴訟法第253 條之3 第1 項3 款事由之一，固得
    依職權或依告訴人之聲請撤銷原處分，繼續偵查或起訴，惟
    須將該撤銷處分書送達被告，俾被告得對該撤銷處分書聲請
    再議。檢察官尚不得於緩起訴期間內，在撤銷原緩起訴處分
    未確定前，即對同一案件（指同一被告之事實上同一案件）
    再行起訴，而使撤銷緩起訴處分程序及被告得聲請再議之規
    定形同具文，故檢察官若對業經為緩起訴處分確定之同一案
    件（指被告同一之事實上同一案件），於緩起訴期間內，未
    踐行上揭法定撤銷緩起訴處分程序而逕行起訴，其起訴程序
    自屬違背規定，法院應依刑事訴訟法第303 條第1 款規定諭
    知不受理之判決。再者，緩起訴與不起訴，皆係檢察官終結
    偵查所為處分，檢察官得就已偵查終結之原緩起訴案件，繼
    續偵查或起訴，應以原緩起訴處分係經合法撤銷者為前提，
    此乃法理上所當然，若原緩起訴處分未經撤銷，其後所提起
    之公訴（或聲請簡易判決處刑），應視其原緩起訴期間已否
    屆滿，分別適用刑事訴訟法第303 條第1 款或第4 款為不受
    理之判決，始為適法。亦即，如原緩起訴期間尚未屆滿，因
    其起訴（或聲請簡易判決處刑）係違背刑事訴訟法第253 條
    之3 第1 項第3 款以原緩起訴處分已經合法撤銷為前提之規
    定，應認其起訴（或聲請簡易判決處刑）之程序違背規定，
    依同法第303 條第1 款之規定，為不受理之判決；於原緩起
    訴期間已屆滿，應認其起訴（或聲請簡易判決處刑）違反「
    緩起訴期滿未經撤銷，而違背第260 條之規定再行起訴」，
    依同法第303 條第4 款之規定，諭知判決不受理（最高法院
    96年臺非字第232 號判決意旨參照）。
四、經查：本件被告甲○○所涉上開刑法第185 條之3 之公共危
    險罪嫌，前經臺灣桃園地方法院檢察署檢察官於97年8 月28
    日以97年度偵字第3564號為緩起訴處分，其緩起訴期間為1
    年，嗣經檢察官依職權送再議，經臺灣高等法院檢察署於97
    年9 月11日以97年度上職議字第10114 號處分書駁回再議確
    定，緩起訴期間自97年9 月11日起至98年9 月10日止，此有
    臺灣桃園地方法院檢察署檢察官緩起訴處分書、緩起訴處分
    命令通知書及臺灣高等法院檢察署處分書各1 份在卷足憑（
    見97年度速偵字第3564號卷第22、25、26頁）。嗣臺灣桃園
    地方法院檢察署檢察官以被告未於上開緩起訴期間內履行義
    務勞務之緩起訴條件，而於98年5 月6 日以98年度撤緩字第
    205 號處分書撤銷上開緩起訴處分，並以98年度撤緩偵字第
    296 號向本院聲請簡易判決處刑。然查：送達文書，除刑事
    訴訟法有特別規定外，準用民事訴訟法之規定；又送達於應
    送達人之住居所、事務所或營業所行之，此觀諸刑事訴訟法
    第57條、第62條，民事訴訟法第136 條第1 項之規定甚明。
    而被告於前述檢察官撤銷緩起訴處分時其住所在桃園縣新屋
    鄉榕樹下34號，居所則在桃園縣平鎮市○○路26巷8 號，有
    卷附法務部戶役政連結作業系統1 份可參，並據被告陳明在
    卷，詎檢察官將上開撤銷緩起訴處分書送達於被告，僅向桃
    園縣新屋鄉榕樹下34號被告之住所為之，且因未獲會晤應送
    達人即被告，亦無受領文書之同居人、受僱人或應送達處所
    之接收郵件人員而無法送達，乃寄存送達於桃園縣政府警察
    局楊梅分局永安派出所，惟漏未向被告位在桃園縣平鎮市○
    ○路26巷8 號居所地送達，有該署送達證書附卷足稽，並經
    本院電詢該署承辦股書記官確認無誤，有本院電話記錄查詢
    表可按，而被告亦因未實際居住在桃園縣新屋鄉榕樹下34號
    ，以致其迄今仍尚未向永安派出所領取該寄存之撤銷緩起訴
    處分書，復有桃園縣政府警察局楊梅分局永安派出所司法文
    書登記表存卷可考，據此，難認檢察官已依上述送達之規定
    將該撤銷緩起訴處分書合法送達於被告，自無從起算被告再
    議之期間，撤銷緩起訴處分即尚未生效。從而，本件檢察官
    既未於緩起訴期間內（按本件起訴繫屬本院之時間為98年7
    月22日，有本院收狀章戳可按，仍在上述緩起訴期間內）踐
    行上揭法定之撤銷緩起訴處分程序即逕向本院聲請以簡易判
    決處刑，其聲請即起訴程序自屬違背規定，揆諸前揭說明，
    爰不經言詞辯論，逕為不受理判決之諭知。
據上論斷，應依刑事訴訟法第452 條、第303 條第1 款、第307
條，判決如主文。
中    華    民    國    99    年    3     月    12    日
                  刑事第八庭法  官  林惠霞
以上正本證明與原本無異。
                            書記官  徐珮綾
中    華    民    國    99    年    3     月    15    日

司法院資訊處製作；財團法人民間司法改革基金會備份。
